【裁判字號】    98,易,1085
【裁判日期】    981009
【裁判案由】    毒品危害防制條例
【裁判全文】
臺灣臺北地方法院刑事判決              98年度易字第1085號
公訴人  臺灣臺北地方法院檢察署檢察官
被  告  甲○○
上列被告因毒品危害防制條例案件，經檢察官提起公訴（98年度
毒偵字第812號），被告於本院訊問後，就起訴事實為有罪之陳
述，經裁定改行簡式審判程序，判決如下：
    主      文
甲○○施用第二級毒品，累犯，處有期徒刑捌月，吸食器壹個沒
收。
    事實及理由
一、本件補充及更正事實為：被告甲○○於民國98年2月27日上
    午10時許，於其當時位於臺北市○○區○○街42號5樓住處
    ，以吸食器燒烤吸用之方式，施用第二級毒品甲基安非他命
    一次（起訴書贅載為安非他命、甲基安非他命，經公訴人於
    本院審理時敘明起訴事實為被告施用第二級毒品甲基安非他
    命），嗣於98年2月27日下午11時50分許，經警查獲其所有
    供施用第二級毒品甲基安非他命使用之吸食器1個；並補充
    證據為被告於本院審判程序中之自白外，其餘犯罪事實及證
    據，均引用起訴書之記載。
二、核被告所為係犯毒品危害防制條例第10條第2項之施用第二
    級毒品罪，其施用前持有甲基安非他命之低度行為，為其施
    用之高度行為所吸收，不另論罪。又被告前因施用毒品案件
    ，甫於97年12月31日縮刑期滿執行完畢（詳附件），有臺灣
    高等法院被告前案紀錄表1件在卷可考，其於該案執行完畢
    後，5年內故意再犯本件之罪，為累犯，應依法加重其刑。
    爰審酌被告素行及本件施用情形、所生危害與被告犯後業已
    供承犯行，態度良好等一切情狀，量處如主文所示之刑。扣
    案吸食器1個為被告所有，供犯罪所用之物，業據其供明在
    卷，併予宣告沒收。
三、依刑事訴訟法第273條之1第1項、第299條第1項前段、第310
    條之2、第454條，毒品危害防制條例第10條第2項，刑法第
    11條前段、第47條第1項、第38條第1項第2款，判決如主文
    。
本案經檢察官李濠松到庭執行職務
中    華    民    國     98     年    10    月    9    日
                  刑事第十一庭  法  官  劉方慈
上正本證明與原本無異。
如不服本判決應於收受送達後10日內向本院提出上訴書狀，並應
敘述具體理由；其未敘述上訴理由者，應於上訴期間屆滿後20日
內向本院補提理由書（圴須按他造當事人之人數附繕本）「切勿
逕送上級法院」。
                                書記官  林妙穗
中    華    民    國    98    年    10    月    8     日
附錄論罪法條：
毒品危害防制條例第10條
施用第一級毒品者，處 6 月以上 5 年以下有期徒刑。
施用第二級毒品者，處 3 年以下有期徒刑。
臺灣臺北地方法院檢察署檢察官起訴書
                                     98年度毒偵字第812號
    被      告  甲○○  男  37歲（民國○○年○月○日生）
                        住臺北縣樹林市○○街○段14巷45號5
                          樓
                        居臺北市○○區○○街42號5樓
                        國民身分證統一編號：Ｚ000000000號
上列被告因違反毒品危害防制條例案件，業經偵查終結，認應提
起公訴，茲敘述犯罪事實及證據並所犯法條如下：
        犯罪事實
一、甲○○前因施用毒品案件，經依臺灣臺北地方法院94年度毒
    聲字第503號裁定送觀察、勒戒後，認無繼續施用毒品之傾
    向，於民國95年1月10日執行完畢釋放，由本署檢察官於95
    年1月12日以94年毒偵緝字第339、340號為不起訴之處分確
    定；復於96年間再因施用第1、2級毒品案件，經臺灣臺東地
    方法院以96年訴字第152號分別判處有期徒刑4月、6月，定
    應執行刑為有期徒刑9月，並於97年1月25日經臺灣高等法院
    花蓮分院以96年上訴字第341號上訴駁回確定，於97年12 月
    31日因縮刑期滿執行完畢。詎其仍不知悔改，復基於施用第
    2級毒品安非他命、甲基安非他命之犯意，於98年2月27日上
    午10時許，在臺北市○○區○○街42號5樓居所內，以吸食
    器燒烤吸其煙霧方式施用第2級毒品安非他命、甲基安非他
    命。嗣甲○○於同年2月28日下午11時50分許，欲持上開吸
    食器至臺北市○○區○○街42號對面公園內丟棄時，經警臨
    檢盤查查獲並扣得吸食器1只。
二、案經臺北市政府警察局士林分局報告偵辦。
        證據並所犯法條
一、證據清單及待證事實：
┌──┬──────────┬──────────────┐
│編號│  證  據  名  稱    │    待  證  事  實          │
├──┼──────────┼──────────────┤
│ 1  │被告甲○○之供述    │坦承向真實姓名、年籍不詳自稱│
│    │                    │「小羅」之成男年子購買安非他│
│    │                    │命並施用之事實。            │
├──┼──────────┼──────────────┤
│ 2  │台灣尖端先進生技醫藥│被告尿液送驗後呈安非他命及甲│
│    │股份有限公司98年3月 │基安非他命陽性反應之事實。  │
│    │11日濫用藥物檢驗報告│                            │
│    │1紙                 │                            │
├──┼──────────┼──────────────┤
│ 3  │扣押物品目錄表及現場│證明查獲被告持有吸食器一組之│
│    │照片2幀             │事實。                      │
├──┼──────────┼──────────────┤
│ 4  │全國刑案資料查註表、│證明被告於觀察勒戒執行完畢釋│
│    │全國施用毒品案件記錄│放後，5年內再犯本案施用第2級│
│    │表、完整矯正簡表。  │毒品，並為累犯之事實。      │
└──┴──────────┴──────────────┘
二、核被告所為，係犯毒品危害防制條例第10條第2項之施用第2
    級毒品罪嫌。被告曾有如犯罪事實欄所載前科，其於有期徒
    刑執行完畢後，5年內故意再犯本案有期徒刑以上之罪，為
    累犯，請依法加重其刑。
三、依毒品危害防制條例第23條第2項、刑事訴訟法第251條第1
    項提起公訴。
    此  致
臺灣臺北地方法院
中    華    民    國    98    年    3     月    31    日
                          檢  察  官  侯  名  皇
本件正本證明與原本無異
中    華    民    國    98    年    4     月    15    日
                          書  記  官  張  明  珠
附錄本案所犯法條全文
毒品危害防制條例第10條
施用第一級毒品者，處 6 月以上 5 年以下有期徒刑。
施用第二級毒品者，處


司法院資訊處製作；財團法人民間司法改革基金會備份。
